臺灣彰化地方法院刑事判決　　　　　　　 96年度易字第185號
公　訴　人　臺灣彰化地方法院檢察署檢察官
被　　　告　甲○○
　　　　　　　　　　（另案在臺灣雲林第二監獄執行中）
上列被告因毒品危害防制條例案件，經檢察官聲請簡易判決處刑
（95年度毒偵字第4536號）及就同一事實移送併案審理（臺灣雲
林地方法院檢察署96年度毒偵字第51號），本院彰化簡易庭（95
年度彰簡字第1158號）認不宜逕以簡易判決處刑，簽移本院刑事
庭改依通常程序審理，被告於準備程序中就被訴事實為有罪之陳
述，經告知簡式審判程序之旨，並聽取公訴人、被告之意見後，
由本院合議庭裁定由受命法官獨任進行簡式審判程序，判決如下
：
    主    文
甲○○施用第二級毒品，累犯，處有期徒刑柒月。
    事    實
一、甲○○（原名李嘉水）前曾因違反電信法案件，經本院彰化
    簡易庭於民國91年11月11日，以91年度彰簡字第461 號判處
    有期徒刑6 月，得易科罰金在案，經提起上訴後，經本院合
    議庭於92年4 月22日，以92年度簡上字第6 號一案判決上訴
    駁回確定；又因施用第一、二級毒品案件，經本院於92 年7
    月24日以92年度訴字第743 號分別判處有期徒刑8 月、6 月
    ，並定應執行刑為有期徒刑1 年確定，上開3 罪刑嗣復經本
    院以93年度聲字第474 號案件裁定定應執行刑為有期徒刑1
    年5 月確定，經入監接續執行後，於94年4 月7 日假釋付保
    護管束，上開保護管束期間已於同年4 月9 日屆滿未經撤銷
    而視為執行完畢。其又曾因施用毒品案件，經送執行觀察、
    勒戒後，因認無繼續施用毒品之傾向，於90年12月5 日執行
    完畢釋放，並由臺灣彰化地方法院檢察署檢察官以90年度毒
    偵字第4488號案件為不起訴之處分確定；復於5 年內再犯上
    開經本院92年度訴字第743 號判處罪刑確定之施用第一、二
    級毒品犯行。詎仍不知悛悔，復基於施用第二級毒品甲基安
    非他命之犯意，於95年8 月22 日 上午6 、7 時許，在其位
    於彰化縣花壇鄉永春村福德巷190 號之住所，施用第二級毒
    品甲基安非他命1 次。嗣因其另案遭通緝，而於95年8 月22
    日下午1 時許，在臺中市○區○○路1 段26號前，為警查獲
    ，經於95年8 月22日下午3 時50分及4 時許分別採集其尿液
    送驗，結果均呈甲基安非他命陽性反應，始悉上情。
二、案經臺中市警察局第一分局報告臺灣臺中地方法院檢察署檢
    察官呈請臺灣高等法院臺中分院檢察署檢察長核轉臺灣彰化
    地方法院檢察署檢察官偵查後聲請簡易判決處刑，及由臺中
    市警察局第一分局報告臺灣臺中地方法院檢察署檢察官呈請
    臺灣高等法院檢察署檢察長核轉臺灣雲林地方法院檢察署檢
    察官偵查後移送併案審理，本院認不宜以簡易判決處刑，改
    依通常程序審理。
    理    由
一、本件被告甲○○所犯係死刑、無期徒刑、最輕本刑為3 年以
    上有期徒刑以外之罪，其於準備程序就前揭被訴事實為有罪
    之陳述，經受命法官告知簡式審判程序之旨，並聽取其與公
    訴人之意見後，本院認無不得或不宜改依簡式審判程序進行
    之處，爰依刑事訴訟法第273 條之1 第1 項、第284 條之 1
    ，裁定本案由受命法官獨任進行簡式審判程序，合先敘明。
二、上開事實，業據被告甲○○於本院準備程序及審理時坦承不
    諱（見本院96年度易字第185 號卷第29、34、35頁），且查
    ：
（一）被告尿液經以氣相層析質譜儀（即ＧＣ／ＭＳ）方法檢驗
      結果，確呈第二級毒品甲基安非他命之陽性反應，有臺中
      市警察局第一分局委託檢驗尿液代號與真實姓名對照表 2
      紙、詮昕科技股份有限公司95年9 月8 日第00000000號濫
      用藥物尿液檢驗報告、中山醫學大學附設醫院檢驗科藥物
      檢測中心95年9 月7 日檢驗結果各1 份附卷足證（見臺中
      市警察局第一分局中分一刑字第0950042136號刑案偵查卷
      第8 、9 頁、第09500 號刑案偵查卷第3 、7 頁），是認
      被告自白核與事實相符。
（二）依鑑識實務，按甲基安非他命經口服投與後，約70％於24
      小時內自尿液中排出，其尿液內甲基安非他命成分之檢出
      ，與其投與甲基安非他命方式、投與量、個人體質、採尿
      時間、檢測儀器之精密有關，通常採尿液是否呈陽性反應
      ，應以投與後24小時所採為宜，一般可驗出甲基安非他命
      成分之最長時間為1 日至5日 。是依上開說明，佐以被告
      前揭尿液檢驗報告，被告自白於前揭時間施用第二級毒品
      甲基安非他命1 次等語，足認被告自白核與事實相符，堪
      可採為論罪科刑之依據。
（三）毒品危害防制條例就施用毒品者，僅於「初犯」及「5 年
      後再犯」2 種情形，有其追訴條件之限制，即須於初犯經
      觀察、勒戒或強制戒治釋放後，5 年內均無施用毒品之行
      為，始能認其前所實施之觀察、勒戒或強制戒治已足遮斷
      毒癮，而得於5 年後再犯時，再予適用初犯之規定，重行
      觀察、勒戒等程序；倘5 年內已經再犯，被依法追訴處罰
      ，縱其第3 次（或第3 次以上）施用毒品之時間在初犯釋
      放5 年以後，即與「5 年後再犯」之情形有別，且因已於
      「5 年內再犯」，顯見其再犯率甚高，原實施觀察、勒戒
      或強制戒治，已無法收其實效，而無5 年戒斷期之存在，
      自無再經觀察、勒戒及強制戒治之必要，應由檢察官逕行
      起訴（最高法院95年度臺非字第59、65號判決及95年度第
      7 次刑事庭會議決定參照）。被告前因施用毒品案件，經
      本院裁定送觀察勒戒，於90年12月5 日，因無繼續施用傾
      向執行完畢出所，此有臺灣高等法院被告前案紀錄表及臺
      灣彰化地方法院檢察署刑案資料查註紀錄表各1 份在卷可
      考。又其於觀察勒戒執行完畢後5 年內已有再犯施用第一
      、二級毒品罪經判刑確定之情事，是本次被告於95年間再
      次施用毒品之犯行，即與5 年後再犯之情形有別，應依毒
      品危害防制條例第23條第2 項之規定追訴、審理。本件事
      證明確，被告犯行堪以認定，應予依法論科。
三、核被告甲○○所為，係犯毒品危害防制條例第10條第2 項之
    施用第二毒品罪。其施用第二級毒品而持有之低度行為，為
    施用之高度行為所吸收，不另論罪。又臺灣雲林地方法院檢
    察署檢察官移送併辦部分，與本案係同一警局於同一時間所
    查獲、採尿，屬同一事實，應併予審理，附此敘明。另被告
    前曾因違反電信法案件，經本院彰化簡易庭於91年11月11日
    ，以91年度彰簡字第461 號判處有期徒刑6 月，得易科罰金
    在案，經提起上訴後，經本院合議庭於92年4 月22日，以92
    年度簡上字第6 號一案判決上訴駁回確定；又因施用第一、
    二級毒品案件，經本院於92年7 月24日以92 年度訴字第743
    號分別判處有期徒刑8 月、6 月，並定應執行刑為有期徒刑
    1 年確定，上開3 罪刑嗣復經本院以93年度聲字第474 號案
    件裁定定應執行刑為有期徒刑1 年5 月確定，經入監接續執
    行後，於94年4 月7 日假釋付保護管束，上開保護管束期間
    已於同年4 月9 日屆滿未經撤銷而視為執行完畢，有臺灣高
    等法院被告前案紀錄表及臺灣彰化地方法院檢察署刑案資料
    查註紀錄表各1 份在卷可考。被告於執行有期徒刑完畢5 年
    內故意再犯本件有期徒刑以上之罪，為累犯，應依刑法第47
    條第1 項之規定，加重其刑。爰審酌被告之素行、犯罪動機
    、前因施用毒品犯行曾經觀察、勒戒，竟又再施用毒品，無
    視於毒品對於自身健康之戕害及國家對於杜絕毒品犯罪之禁
    令，惡性非輕，惟終能坦承犯行，再本於施用毒品犯罪之人
    ，亦為「病人」之考量等一切情狀，量處如主文所示之刑。
據上論斷，應依刑事訴訟法第452 條、273 條之1 第1 項、第29
9 條第1 項前段，毒品危害防制條例第10條第2 項、第23條第 2
項，刑法第11條前段、第47條第1 項，判決如主文。
本案經檢察官吳芙如到庭執行職務。
中　　華　　民　　國　　96　　年　　3 　　月　　2 　　日
                  刑事第八庭    法  官  林秉暉
以上正本證明與原本無異。
如不服本判決，應於判決送達後10日內，向本院提出上訴狀 (須
附繕本)。
中　　華　　民　　國　　96　　年　　3 　　月　　3 　　日
                                書記官  梁高賓
附錄論罪科刑法條：
毒品危害防制條例第10條第2項
施用第二級毒品者，處 3 年以下有期徒刑。
